【裁判字號】    89,訴,262
【裁判日期】    890725
【裁判案由】    搶奪
【裁判全文】
臺灣屏東地方法院刑事判決                          八十九年度訴字第二六二號
    公  訴  人  臺灣屏東地方法院檢察署檢察官
    被      告  丙○○
右列被告因搶奪案件，經檢察官提起公訴（八十九年偵字第二三三五號），本院判決
如左：
         主  文
丙○○意圖為自己不法之所有，而搶奪他人之動產，處有期徒刑拾月。
        事  實
一、丙○○於民國八十九年四月十二日下午五時二十分許，在屏東縣林邊鄉○○村○○路十七號「吉進成」雜貨店內，持新台幣（下同）五十元硬幣向在該店之甲○○購買十五元之飲料，因見甲○○打開抽屜欲找錢時，該抽屜內有錢財，店內又
    只甲○○一人，竟意圖為自己不法之所有，趁甲○○不備，從上開抽屜搶奪約四
    百元後逃逸，甲○○隨即呼喊，適甲○○之夫乙○○正進入該店，見狀亦高喊「
    賊」等語，甲○○、乙○○之鄰居黃加哲聞聲即外出查看，見丙○○發動Ｄ七─
    四六二三號小貨車逃逸，即記下該車車牌。嗣於同年月十三日凌晨三時四十分許
    ，為警在屏東縣林邊鄉○○路查獲。
二、案經屏東縣警察局東港分局報告台灣屏東地方法院檢察署檢察官偵查起訴。
        理  由
一、訊據被告丙○○，矢口否認有上開犯行，辯稱案發當天下午四時自家中開小貨車
    前往林邊鄉綽號「捲毛」之朋友家，一直坐到當日晚上八時又與「捲毛」開車去
    潮州逛商展云云。惟查，右揭犯罪事實，迭據被害人之夫乙○○於警訊、偵查及
    本院審理中指述綦詳並當庭指認被告在卷，核與被害人甲○○於警訊指述情節相
    符，且被告駕車逃逸時，馬路上無其他人，亦無其他車輛，為黃加哲記下被告駕
    駛車輛車號等情，亦據證人黃加哲於偵查中證述在卷。參以被害人、證人與被告
    素不相識，被害人與證人當無設詞構陷之理。至被告雖聲請傳訊證人，然不能提
    供證人詳細住址、姓名，尚難採信被告之詞。此外，本案發生時，尚有電話向警
    方報稱係遭駕駛Ｄ七─四六二三號小貨車所搶奪，此亦有屏東縣警察局電話紀錄
    簿影本附卷可稽。是被告所辯不足採信，本件事證明確，被告犯行洵堪認定。
二、核被告丙○○所為，係犯刑法第三百二十五條第一項之搶奪罪。審酌被告素行、
    犯罪動機、手段、所生損害非鉅及犯後態度不佳等一切情狀，量處如主文所示之
    刑。
據上論斷，依刑事訴訟法第二百九十九條第一項前段、刑法第三百二十五條第一項判
決如主文。
中      華      民      國      八十九      年      七    月   二十五   日
         臺灣屏東地方法院刑事第二庭
                                                     法  官   吳永宋
右判決正本證明與原本無異。
對於本判決如有不服應於收受送達後十日內向本院提出上訴書狀上訴於台灣高等法院
高雄分院並按他造當事人之人數附具繕本。
                                                     書記官   陳靖麗
中      華      民      國     八十九       年      七    月   二十五   日
附錄本件論罪法條：
刑法第三百二十五條第一項
意圖為自己或第三人不法之所有，而搶奪他人之動產者，處六月以上五年以下有期徒
刑。


司法院資訊處製作；財團法人民間司法改革基金會備份。
